臺灣南投地方法院刑事判決
110年度易字第236號
公  訴  人  臺灣南投地方檢察署檢察官 
被      告  劉得鑫

                    籍設臺中市○○區○○路0○00號(臺中○○○○○○○○○)


上列被告因竊盜案件，經檢察官提起公訴（110年度偵字第2878
號），因被告於準備程序中就被訴事實為有罪之陳述，經告以簡
式審判之旨，並聽取當事人意見後，本院裁定進行簡式審判程序
，判決如下：
    主  文
劉得鑫犯竊盜罪，累犯，處有期徒刑陸月，如易科罰金，以新臺
幣壹仟元折算壹日。未扣案之犯罪所得新臺幣壹仟元沒收，於全
部或一部不能沒收或不宜執行沒收時，追徵其價額。
    事實及理由
一、本件犯罪事實及證據，除證據部分補充「GOOGLE地圖擷取畫
    面1紙」及「被告劉得鑫於本院準備程序及審理時之自白」
    外，餘均引用檢察官起訴書之記載（如附件）。
二、論罪科刑之理由： 
　㈠核被告所為，係犯刑法第320條第1項竊盜罪。
　㈡按2以上徒刑之執行，除數罪併罰，在所裁定之執行刑尚未全
    部執行完畢以前，各罪之宣告刑均不發生執行完畢之問題外
    ，宜以核准開始假釋之時間為基準，限於原各得獨立執行之
    刑，均尚未執行期滿，始有依刑法79條之1第1項、第2項規
    定，合併計算其最低應執行期間，同時合併計算其假釋後殘
    餘刑期之必要。倘假釋時，其中子罪徒刑已執行期滿，則假
    釋之範圍應僅限於尚殘餘刑期之丑罪徒刑，其效力不及於子
    罪徒刑。縱監獄將已執行期滿之子罪徒刑與尚在執行之丑罪
    徒刑合併計算其假釋最低執行期間，亦不影響子罪業已執行
    完畢之效力。又裁判確定後犯數罪，受2以上徒刑之執行（
    非屬合併處罰範圍）者，其假釋有關期間如何計算，有兩種
    不同見解：其一為就各刑分別執行，分別假釋，另一則為依
    分別執行，合併計算之原則，合併計算假釋有關之期間。為
    貫徹監獄行刑理論及假釋制度之趣旨，並維護受刑人之利益
    ，自以後者為可取，固為刑法第79條之1增訂之立法意旨。
    惟上開放寬假釋應具備「最低執行期間」條件之權宜規定，
    應與累犯之規定，分別觀察與適用。併執行之徒刑，本係得
    各別獨立執行之刑，對同法第47條累犯之規定，尚不得以前
    開規定另作例外之解釋，倘其中子罪徒刑已執行期滿，縱因
    合併計算最低應執行期間而在丑罪徒刑執行中假釋者，於距
    子罪徒刑期滿後之假釋期間再犯罪，即與累犯之構成要件相
    符，仍應以累犯論（最高法院109年度台上字第3407號判決
    意旨參照）。查被告前因①毒品危害防制條例案件，經臺灣
    臺中地方法院以99年度訴字第1374號判決判處有期徒刑8月
    確定；②竊盜、毀損案件，經臺灣臺中地方法院以99年度易
    字第2186號判決分別判處有期徒刑4月（共5罪）、3月確定
    ；③毒品危害防制條例案件，經臺灣臺中地方法院以99年度
    訴字第2140號判決判處有期徒刑1年、5月確定；④毒品危害
    防制條例案件，經臺灣臺中地方法院以99年度訴字第2825號
    判決判處有期徒刑10月、5月確定；⑤竊盜案件，經臺灣臺中
    地方法院以99年度易字第2942號判決判處有期徒刑5月確定
    ；⑥竊盜案件，經臺灣臺中地方法院以99年度易字第3097號
    判決判處有期徒刑4月確定；⑦竊盜案件，經臺灣臺中地方法
    院以100年度易字第239號判決分別判處有期徒刑6月（共2罪
    ）確定；⑧毒品危害防制條例案件，經臺灣臺中地方法院以1
    00年度簡字第167號判決判處有期徒刑3月確定；⑨竊盜案件
    ，經臺灣臺中地方法院以100年度易字第1019號判決分別判
    處有期徒刑3月（共2罪）、8月確定；⑩竊盜案件，經臺灣臺
    中地方法院以100年度易字第2941號判決分別判處有期徒刑1
    0月、3月、6月確定；上開案件嗣經臺灣臺中地方法院以101
    年度聲字第960號裁定定應執行有期徒刑7年2月確定（下稱
    甲案）。嗣因①毒品危害防制條例案件，經臺灣臺中地方法
    院以100年度訴字第85號判決分別判處有期徒刑1年1月、6月
    確定；②槍砲彈藥刀械管制條例案件，經最高法院以101年度
    台上字第6497號判決判處有期徒刑4年確定；上開案件經臺
    灣高等法院臺中分院以102年度聲字第439號裁定定應執行有
    期徒刑5年確定（下稱乙案）。上開甲案、乙案接續執行，
    被告入監後於109年4月9日因縮短刑期假釋出監。惟查，被
    告假釋前，甲案已於106年12月12日執行完畢等情，有臺灣
    高等法院被告前案紀錄表在卷可參，揆以前揭說明，其於上
    開有期徒刑（即甲案部分）執行完畢後之5年內，故意再犯
    本案均為有期徒刑以上之罪，為累犯，本院審酌被告前案與
    本案所犯均為竊盜罪，足見行為人有其特別惡性，且前案之
    徒刑執行完畢後仍再犯，其對於刑罰之反應力顯然薄弱，為
    兼顧社會防衛之效果，依司法院大法官會議釋字第775號解
    釋意旨，自應依刑法第47條第1項規定，加重其刑。
　㈢爰以行為人之責任為基礎，審酌被告僅為貪圖不法所得，率
    爾以破壞被害人李興恆機台方式竊取財物，所為實不足取，
    惟念其犯後坦承犯行，且因被害人未到始無法與其成立調解
    ，有本院調解程序筆錄1份在卷可參，兼衡酌被告犯罪之動
    機、目的、手段、所生之損害及暨其於本院審理時自陳國中
    肄業之智識程度、從事臨時工、經濟狀況為勉持等一切情狀
    ，量處如主文所示之刑，並諭知易科罰金之折算標準，以資
    懲儆。
三、沒收部分
    被告所竊得之新臺幣1000元，係屬被告犯罪所得，且曾受其
    實際支配，應依刑法第38條之1第1項前段、第3項之規定宣
    告沒收，並於全部或一部不能沒收或不宜執行沒收時，追徵
    其價額。
四、適用之法律：
    刑事訴訟法第273條之1第1項、第299條第1項前段、第310條
    之2、第454條第2項。
五、如不服本判決，應於判決送達之日起20日內，敘述具體理由
    向本院提出上訴狀（應附繕本）。
本案經檢察官林孟賢提起公訴，經檢察官黃淑美到庭執行職務。
中　　華　　民　　國　　111 　年　　2 　　月　　24　　日
　　　　　　　　　刑事第三庭    法　官 何玉鳳
以上正本與原本無異。
如不服本判決應於收受送達後20日內向本院提出上訴書狀，並應
敘述具體理由；其未敘述上訴理由者，應於上訴期間屆滿後20日
內向本院補提理由書（均須按他造當事人之人數附繕本）「切勿
逕送上級法院」。
告訴人或被害人如對於本判決不服者，應具備理由請求檢察官上
訴，其上訴期間之計算係以檢察官收受判決正本之日期為準。
                                書記官 廖健雄
中　　華　　民　　國　　111 　年　　2 　　月　　24　　日
所犯法條
中華民國刑法第320條
意圖為自己或第三人不法之所有，而竊取他人之動產者，為竊盜
罪，處5年以下有期徒刑、拘役或50萬元以下罰金。
意圖為自己或第三人不法之利益，而竊佔他人之不動產者，依前
項之規定處斷。
前二項之未遂犯罰之。